臺灣屏東地方法院刑事判決             100年度訴緝字第20號
公  訴  人  臺灣屏東地方法院檢察署檢察官
被      告  洪振賜
上列被告因違反毒品危害防制條例案件，經檢察官提起公訴（98
年度毒偵字第655 號），被告於準備程序就被訴事實為有罪之
陳述，本院合議庭裁定由受命法官獨任進行簡式審判程序，並予
判決如下：
    主  文
洪振賜施用第一級毒品，累犯，處有期徒刑玖月，扣案之第一級
毒品海洛因壹包（驗餘淨重壹點伍公克）及摻有海洛因之香菸壹
支均沒收銷燬；又施用第二級毒品，累犯，處有期徒刑伍月，扣
案之第二級毒品甲基安非他命參包（毛重共計壹點捌伍公克）沒
收銷燬。應執行有期徒刑壹年，扣案之第一級毒品海洛因壹包（
驗餘淨重壹點伍公克）、摻有海洛因之香菸壹支、第二級毒品甲
基安非他命參包（毛重共計壹點捌伍公克）均沒收銷燬。
    事  實
一、洪振賜前因施用毒品案件，經裁定送觀察、勒戒後，認有繼
    續施用毒品之傾向，再經裁定令入戒治處所施以送強制戒治
    ，嗣因戒治成效評定合格，認無繼續戒治之必要，經裁定停
    止戒治，所餘期間付保護管束，於民國88年10月25日保護管
    束期滿，經臺灣屏東地方法院檢察署檢察官於88年10月29日
    以88年度戒毒偵字104 號為不起訴處分確定。又於93年4 月
    間因施用毒品案件，經本院以94年度訴字第126 號判處應執
    行有期徒刑10月確定，於95年5 月31日縮刑期滿執行完畢。
    另於97年間因施用第一、二級毒品，經本院判處應執行有期
    徒刑8 月確定（此部分未及執行）。猶不知悔改，復分別基
    於施用第一級毒品海洛因、第二級毒品甲基安非他命之犯意
    於98年4 月17日下午5 時許，在屏東縣屏東市○○路165 巷
    22號住所內，以將甲基安非他命置於鋁箔紙上以火燒烤後吸
    食所產生煙霧之方式，施用第二級毒品甲基安非他命1 次，
    隨即又以將海洛因摻入香菸後吸食之方式，施用第一級毒品
    海洛因1 次。嗣於同日下午5 時45分許，在屏東縣屏東市○
    ○○路○段512 號，為警持搜索票查獲洪振賜當場正使用香
    菸沾染海洛因粉末施用之情形，並扣得海洛因1 包（驗餘淨
    重1.50公克）、甲基安非他命3 包（毛重合計1.85公克）、
    摻有海洛因之香菸1 支等物。經警採尿送驗，檢出嗎啡及甲
    基安非他命陽性反應，始悉上情。
二、案經高雄市政府警察局鹽埕分局報請臺灣屏東地方法院檢察
    署檢察官偵查起訴
    理  由
一、本案被告洪振賜所犯施用毒品案件，並非法定刑為死刑、無
    期徒刑或最輕本刑3 年以上有期徒刑之罪，亦非高等法院管
    轄第一審之案件，而被告於本院準備程序中就被訴事實為有
    罪之陳述，本院合議庭乃裁定由受命法官獨任進行簡式審判
    程序。又簡式審判程序之證據調查，依刑事訴訟法第273 條
    之2 規定，不受同法第159 條第1 項審判外陳述排除之限制
    ，再被告對於卷內之各項證據，亦不爭執證據能力，故卷內
    所列之各項證據，自得作為證據，先予敘明。
二、上開犯罪事實，均業經被告洪振賜於本院審理時均坦承不諱
    ，且被告為警查獲時，其採尿送驗結果確均呈嗎啡（即海洛
    因水解後之反應）、甲基安非他命之陽性反應，有高雄市政
    府警察局鹽埕分局毒品尿液編號姓名對照表、高雄市立凱旋
    醫院濫用藥物尿液檢驗報告各1 紙在卷可稽，扣案之第一級
    毒品海洛因1 小包，經警送法務部調查局鑑定具第一級毒品
    海洛因成份，亦有該局98年6 月18日調科壹字第0982301771
    0 號濫用藥物實驗室鑑定書1 份，附卷可查，上述鑑驗結果
    ，係檢驗機關本於專業知識及以精密儀器或科學檢驗方法所
    得之結論，自可憑信。又被告為警查獲扣案之甲基安非他命
    粉末3 小包（毛重合計1.85公克），經警以簡易試劑檢測鑑
    定具甲基安非他命陽性反應，亦有該含甲基安非他命成分粉
    末3 小包、高雄市政府警察局鹽埕分局查獲涉嫌毒品條例案
    毒品初步檢驗報告單及檢測照片等，附卷可佐；此外，復有
    偵查報告、扣押筆錄、扣押物品目錄表等在卷可考。綜上，
    足認被告上開任意性自白與事實相符，堪予採信。從而本件
    事證明確，被告犯行洵堪認定，應依法論科。
三、查93年修正施行之毒品危害防制條例就施用毒品者，祇於「
    初犯」及「5 年後再犯」二種情形，有其追訴條件之限制，
    即須於初犯經觀察、勒戒或強制戒治釋放後，5 年內均無施
    用毒品之行為，始能認其前所實施之觀察、勒戒或強制戒治
    已足遮斷毒癮，而得於5 年後再犯時，再予適用初犯之規定
    ，重行觀察、勒戒等程式。倘5 年內已經再犯，被依法追訴
    處罰，縱其第3 次（或第3 次以上）施用毒品之時間在初犯
    釋放5 年以後，即與「5 年後再犯」之情形有別，且因已於
    「5 年內再犯」，顯見其再犯率甚高，原實施觀察、勒戒或
    強制戒治，已無法收其實效，而無5 年戒斷期之存在，自無
    再經觀察、勒戒及強制戒治之必要，應由檢察官逕行起訴（
    最高法院95年度台非字第59號、第65號判決意旨、95年度第
    7 次刑庭會議決議意旨參照）。本件被告於觀察勒戒及強制
    戒治後5 年內業經再犯施用毒品之犯行，並經法院判決，有
    其臺灣高等法院被告前案紀錄表在卷可查，參諸前揭判決及
    決議意旨，自無再經觀察、勒戒及強制戒治之必要，本院自
    應依法就被告本次施用毒品之犯行予以論罪科刑，併予敘明
    。
四、查海洛因、甲基安非他命分別係屬毒品危害防制條例第2 條
    第2 項第1 款、第2 款所稱之第一級、第二級毒品，均不得
    持有、施用，被告竟持以施用，是核被告所為，分別係犯毒
    品危害防制條例第10條第1 項、第2 項之施用第一級毒品、
    施用第二級毒品罪。被告施用第一級毒品海洛因與第二級毒
    品甲基安非他命之施用方式有別業已如事實欄所述，雖時、
    地相近，仍屬犯意各別、行為互殊，而應予分論併罰；被告
    於施用前後持有第一級毒品海洛因、第二級毒品甲基安非他
    命之低度行為應被該次施用之高度行為所吸收，不另論罪。
    另被告有上揭事實欄所示經有期徒刑宣告及執行完畢之情形
    ，有前開前案紀錄表在卷可按，被告於有期徒刑執行完畢5
    年以內故意再犯本件均為有期徒刑以上之罪，就上揭各犯行
    均構成累犯，均應依刑法第47條第1 項規定予以加重其刑。
    爰審酌被告前已有因施用毒品經觀察勒戒及強制戒治之執行
    ，然未能因此知所警惕、謹慎行止，仍不思自律，猶自陷於
    毒癮之害，復犯下本件先後2 次之施用毒品犯行，原不宜寬
    貸，惟念其施用毒品乃自戕行為，被告復已坦承罪行，犯後
    態度尚可等一切情狀，量處如主文所示之刑，並定其應執行
    刑。
五、又扣案之第一級毒品海洛因1 小包（驗餘淨重合計1.50公克
    ）、第二級毒品甲基安非他命3 小包（毛重共計1.85公克）
    ，係查獲之毒品，至其包裝袋部分，依現行檢驗方式乃以刮
    除方式為之，袋上仍會摻殘若干毒品無法分離，故均應依毒
    品危害防制條例第18條第1 項前段之規定併宣告沒收銷燬之
    。至摻有海洛因粉末之香菸1 支，與海洛因無從析離，觀之
    附卷照片1 張自明，應同視為海洛因，且係被告所有供其於
    98年4 月17日施用海洛因所用，業經被告自承屬實（見本院
    100 年8 月16日準備程序筆錄第2 頁），並有員警偵查報告
    在卷可佐，堪認為真，併認屬前開查獲之第一級毒品，而依
    前揭規定併宣告沒收銷毀，附此敘明。
據上論斷，應依刑事訴訟法第299 條第1 項前段、第273 條之1
第1 項，毒品危害防制條例第10條第1 項、第2 項、第18條第1
項前段，刑法第11條前段、第47條第1 項、第51條第5 款、第9
款，判決如主文。
本案經檢察官許英輝到庭執行職務
中    華    民    國   100    年    8     月    30    日
                  刑事第四庭    法  官  李謀榮
以上正本證明與原本無異。
如不服本判決應於收受判決後10日內向本院提出上訴書狀，並
應敘述具體理由；其未敘述上訴理由者，應於上訴期間屆滿後
20日內向本院補提理由書（均須按他造當事人之人數附繕本）
「切勿逕送上級法院」。
中    華    民    國   100    年    8     月    30    日
                                書記官  蔡進吉
附錄本案論罪科刑法條：
毒品危害防制條例第10條
施用第一級毒品者，處6 月以上5 年以下有期徒刑。
施用第二級毒品者，處3 年以下有期徒刑。